臺灣新竹地方法院刑事判決　　　　　　　　96年度訴字第73號
公　訴　人　臺灣新竹地方法院檢察署檢察官
被　　　告　甲○○
上列被告因違反毒品危害防制條例案件，經檢察官提起公訴（96
年度毒偵字第96號）後，經被告於本院準備程序中，就被訴事實
為有罪之陳述，經告知被告簡式審判程序之旨，並聽取檢察官、
被告之意見後，經本院合議庭裁定由受命法官進行簡式審判程序
，本院判決如下：
    主  文
甲○○施用第一級毒品，累犯，處有期徒刑壹年；扣案之第一級
毒品海洛因陸包（合計淨重壹點壹零公克，空包裝總重壹點零柒
公克），沒收銷燬之。又施用第二級毒品，累犯，處有期徒刑陸
月。應執行有期徒刑壹年肆月；扣案之第一級毒品海洛因陸包（
合計淨重壹點壹零公克，空包裝總重壹點零柒公克），沒收銷毀
之。
    犯罪事實及理由
一、犯罪事實：
（一）甲○○前於民國86年間，因施用第2級毒品安非他命案件
      ，經依本院以87年度易字第219號裁定送觀察、勒戒後，
      認無繼續施用毒品之傾向，業經本院於87年11月4日，以
      87年度易字第219號案判決免刑確定。復於89年間，因2犯
      施用第1級毒品海洛因、第2級毒品安非他命案件，經本院
      於89年3月24日以89年度毒聲字第799號裁定送觀察、勒戒
      後，認有繼續施用毒品之傾向，經臺灣新竹地方法院檢察
      署檢察聲請強制戒治並起訴。強制戒治部分，經本院於89
      年7 月31日以89年度毒聲字第1862號裁定令入戒治處所施
      以強制戒治，於90年2 月23日停止戒治，所餘期間付保護
      管束，嗣於90年7月8日保護管束期滿，未經撤銷視同執行
      完畢。徒刑部分經本院於89年9月8 日以89年度訴字第422
      號判決，判處應執行有期徒刑1月4 月（有期徒刑10月、6
      月合併）確定。又另於88年間，因違反妨害兵役治罪案件
      ，經本院於89年8 月11日以89年度易字第51號判決，判處
      有期徒刑7 月確定，經與前開違反毒品危害防制條例案件
      ，經定應執行有期徒刑1年10月，於91年12月22日執行完
      畢。再於92、93年間，因3犯施用毒品及贓物案件，經本
      院分別於93年11月10以92年度訴字第470號判決、於94年7
      月12日以94年度竹簡字第456號判決，分別判處有期徒刑1
      年4月、8月、5月確定，經聲請定應執行有期徒刑2年2月
      確定，於95年5月9日縮短刑期假釋出監，於假釋期內違反
      保安處分命令重大，經撤銷假釋，於95年12月2日入監執
      行殘刑（未執行完畢）。
（二）甲○○詎猶不知悔改，基於施用第1 級毒品海洛因犯意，
      於95年12月1 日晚上8、9時許，在彰化縣員林鎮○○路路
      旁，以將第1 級毒品海洛因摻水後，置於注射針筒內注射
      入體內之方法，非法施用第1級毒品海洛因1次；復基於施
      用第2級毒品安非他命犯意，於95年12月1日晚間8、9時許
      ，在彰化縣員林鎮○○路○段124號，將第2 級毒品甲基安
      非他命置於玻璃球吸食器內燃燒後吸取其煙之方式，施用
      2級毒品甲基安非他命1 次，嗣於95年12月1日晚上10時50
      分許，為警在彰化縣員林鎮○○里○○路○段124號前查獲
      ，並扣得海洛因6包（毛重分別為0.6公克、0.4公克、0.4
      公克、0.3公克、0.3公克、0.3公克，合計共重2.3公克，
      經送驗結果，均含第1級第6項毒品海洛因成分，合計淨重
      1.10公克【空包裝總重1.07公克】，純度15.33%，純質淨
      重0.17公克）。
二、案經彰化縣警察局溪湖分局報告臺灣彰化地方法院檢察署檢
    察官呈請臺灣高等法院檢察署檢察長令轉臺灣新竹地方法院
    檢察署檢察官偵查起訴。
    理    由
一、按除被告所犯為死刑、無期徒刑、最輕本刑為3年以上有期
    徒刑之罪或高等法院管轄第一審案件者外，於前條第1項程
    序進行中，被告先就被訴事實為有罪之陳述時，審判長得告
    知被告簡式審判程序之旨，並聽取當事人、代理人、辯護人
    及輔佐人之意見後，裁定進行簡式審判程序，刑事訴訟法第
    273條之1第1 項定有明文。本件被告甲○○所犯係死刑、無
    期徒刑、最輕本刑為3年以上有期徒刑以外之罪，其於準備
    程序中就被訴事實為有罪之陳述，經告知簡式審判程序之旨
    ，並聽取公訴人及被告之意見後，本院合議庭認為適宜而裁
    定由受命法官獨任進行簡式審判程序，合先敘明。
二、認定被告甲○○犯行所憑之各項證據：
（一）被告甲○○於警詢、偵查中之供述及本院準備、簡式審判
      程序中，分別對伊施用第1級海洛因、第2級毒品甲基安非
      他命之犯行坦承不諱（見彰化縣警察局溪湖分局刑案偵查
      卷宗95年12月1日晚間11時30分許之調查筆錄第3、4頁，
      臺灣彰化地方法院檢察署95年度毒偵字第4957號偵查卷第
      9 頁，本院卷第25、36頁）。
（二）彰化縣警察局溪湖分局委託檢驗尿液代號與真實姓名對照
      認證單、詮昕科技股份有限公司95年12月19日濫用藥物尿
      液檢驗報告（編號：5C110030）1 紙：對於被告甲○○於
      95年12月1 日晚間11時30分許至翌日凌晨零時10分許，在
      彰化縣警察局溪湖分局採尿（尿液編號：G-278 號），經
      送詮昕科技股份有限公司以氣相層析質譜分析法檢驗結果
      ，呈安非他命、甲基安非他命陽性反應及可待因、嗎啡陽
      性反應，是被告甲○○於95年12月1日晚間8、9 時許，應
      有施用第1級、第2級級毒品海洛因及甲基安非他命之犯行
      （見彰化縣警察局溪湖分局刑案偵查卷宗，上開偵查卷第
      17頁）。
（三）另有海洛因6小包扣案可佐，該海洛因經送驗結果，均含
      第1級第6項毒品海洛因成分，合計淨重1.10公克【空包裝
      總重1.07公克】，純度15.33%，純質淨重0.17公克，有彰
      化縣警察局溪湖分局查獲涉嫌毒品危害防制條例毒品初步
      檢驗報告單、法務部調查局96年1月15日調科壹字第09623
      004160號鑑定通知書（見彰化縣警察局溪湖分局刑案偵查
      卷宗，本院卷第20頁）各1紙在卷可憑。
（四）彰化縣警察局溪湖分局95年12月1日晚間10時50分許扣押
      筆錄1份（見彰化縣警察局溪湖分局刑案偵查卷宗）。
（五）按
  １、毒品危害防制條例於92年7月9日修正公布，自93年1月9日
    　施行，其中第20條、第23條將施用毒品之刑事處遇程序，
      區分為「初犯」及「5年內再犯」、「5年後再犯」。依其
      立法理由之說明：「初犯」，經觀察、勒戒或強制戒治後
      ，應為不起訴處分或不付審理之裁定；經觀察、勒戒或強
      制戒治執行完畢釋放後，「5年內再犯」者，因其再犯率
      甚高，原實施之觀察、勒戒及強制戒治既已無法收其實效
      ，爰依法追訴或裁定交付審理。至於經觀察、勒戒或強制
      戒治執行完畢釋放後，「5年後再犯」者，前所實施之觀
      察、勒戒或強制戒治已足以遮斷其施用毒品之毒癮，為期
      自新及協助其斷除毒癮，仍適用「初犯」規定，先經觀察
      、勒戒或強制戒治之程序。從而依修正後之規定，僅限於
      「初犯」及「5年後再犯」2種情形，始應先經觀察、勒戒
      或強制戒治程序。倘被告於5年內已再犯，經依法追訴處
      罰，縱其第3次（或第3次以上）再度施用毒品之時間，在
      初犯經觀察、勒戒或強制戒治執行完畢釋放5年以後，已
      不合於「5年後再犯」之規定，且因已於「5年內再犯」，
      顯見其再犯率甚高，原實施觀察、勒戒或強制戒治，已無
      法收其實效，即應依該條例第10條處罰，有最高法院95年
      度第7次刑事庭會議參照。
  ２、被告甲○○前於86年間因施用第2 級毒品安非他命案件，
      經依本院以87年度易字第219 號裁定送觀察、勒戒後，認
      無繼續施用毒品之傾向，業經本院於87年11月4 日，以87
      年度易字第219 號案判決免刑確定。復因2犯施用第1級毒
      品海洛因、第2 級毒品安非他命案件，經依本院裁定送觀
      察、勒戒後，認有繼續施用毒品之傾向，經臺灣新竹地方
      法院檢察署檢察聲請強制戒治並起訴。強制戒治部分，經
      本院裁定令入戒治處所施以強制戒治，於90年2 月23日停
      止戒治，所餘期間付保護管束，嗣於90年7月8日保護管束
      期滿，未經撤銷視同執行完畢。嗣於於92年間，因3 犯施
      用毒品案件，經本院於93年11月10以92年度訴字第470 號
      判決，分別判處有期徒刑1年4月、8 月確定，有臺灣新竹
      地方法院檢察署刑案資料查註紀錄表及臺灣高等法院被告
      前案紀錄表各1 紙在卷可參。被告於前開強制戒治及施用
      毒品案件有期徒刑期滿後5 年內，再犯本案，依毒品危害
      防制條例第23條第2項及最高法院95年度第7次刑事庭會議
      之意旨，被告甲○○自應受刑事制裁，應依法論科。
（五）綜上，本件被告甲○○犯行明確，應依法予以論科。
三、按海洛因、甲基安非他命係毒品危害防制條例第2條第2項第
    1款、第2款所定之第1級毒品、第2級毒品，不得非法施用。
    是以：
（一）核被告甲○○於95年12月1日晚間8、9時許，施用第1級毒
      品海洛因1次之部分，係犯毒品危害防制條例第10條第1項
      之施用第1級毒品罪。另被告甲○○於同日晚間8、9時許
      ，施用第2級毒品甲基安非他命1次之犯行，則係犯同條第
      2項之施用第2級毒品罪。
（二）被告甲○○持有第1級毒品海洛因及第2級毒品安非他命後
      ，進而施用，其持有之低度行為應為施用之高度行為所吸
      收，不另論以持有第1級毒品罪及持有第2級毒品罪。
（三）又被告甲○○所犯上開2罪，則犯意各別，行為互殊，罪
      名不同，應分論併罰。
（四）被告甲○○於89年間，因施用第1級毒品海洛因、第2級毒
      品安非他命案件，經本院於89年9 月8日以89年度訴字第
      422 號判決，判處應執行有期徒刑1月4月（有期徒刑10月
      、6 月合併）確定。又另於88年間，因違反妨害兵役治罪
      案件，經本院於89年8 月11日以89年度易字第51號判決，
      判處有期徒刑7 月確定，經與前開違反毒品危害防制條例
      案件，經定應執行有期徒刑1 年10月，於91年12月22日執
      行完畢等情，有臺灣高等法院被告前案紀錄表、臺灣新竹
      地方法院檢察署刑案資料查註紀錄表各1 份在卷可按，其
      受有期徒刑之執行完畢，5 年以內故意再犯本件有期徒刑
      以上之2罪，均為累犯，依法分別加重其刑。
（五）爰審酌被告甲○○於86年間因施用第2 級毒品安非他命案
      件，經依本院以87年度易字第219 號裁定送觀察、勒戒後
      ，認無繼續施用毒品之傾向，業經本院於87年11月4 日，
      以87年度易字第219號案判決免刑確定。復因2 犯施用第1
      級毒品海洛因、第2 級毒品安非他命案件，經依本院裁定
      送觀察、勒戒後，認有繼續施用毒品之傾向，經臺灣新竹
      地方法院檢察署檢察聲請強制戒治並起訴。強制戒治部分
      ，經本院裁定令入戒治處所施以強制戒治，於90年2 月23
      日停止戒治，所餘期間付保護管束，嗣於90年7月8日保護
      管束期滿，未經撤銷視同執行完畢。嗣於於92年間，因3
      犯施用毒品案件，經本院於93年11月10以92年度訴字第47
      0號判決，分別判處有期徒刑1年4月、8月確定，竟仍不知
      戒惕，再度違犯本件毒品危害防制條例第10條第1項及第2
      項之罪，無視於毒品對於自身健康之戕害及國家對於杜絕
      毒品犯罪之禁令；其犯罪之動機、目的單純；又施用毒品
      係自戕行為，犯罪手段平和，亦未因此而危害他人，所生
      損害非大；再考之其於犯後坦承犯行，態度良好，並參諸
      施用毒品者均有相當程度之成癮性及心理依賴，其犯罪心
      態與一般刑事犯罪之本質並不相同，應側重以適當之醫學
      治療及心理矯治處遇為宜等一切情狀，分別量處如主文所
      示之刑，並定其應執行之刑，以示懲儆。
（六）至扣案之第1級毒品海洛因6包（合計淨重1.10公克【空包
      裝總重1.07公克】，純度15.33%，純質淨重0.17公克），
      均屬違禁物，應依毒品危害防制條例第18條第1 項前段規
      定諭知沒收銷燬。
據上論斷，應依刑事訴訟法第273條之1第1項、第299條第1項前
段，毒品危害防制條例第10條第1項、第2項、第18條第1項前段
，刑法第11條、第47條第1項、第51條第5款，判決如主文。
本案經檢察官林奕到庭執行職務
中    華    民    國    96    年    2    月    27    日
                  臺灣新竹地方法院刑事第四庭
                              法  官  劉兆菊
以上正本證明與原本無異。
中    華    民    國    96    年    2    月    27    日
                              書記官  蕭汝芳
附錄論罪科刑法條
毒品危害防制條例第10條
施用第一級毒品者，處 6 月以上 5 年以下有期徒刑。
施用第二級毒品者，處 3 年以下有期徒刑。
